

# MELIZA SOSA

## FRONT-END DEVELOPER

### RESUMEN DE LA CARRERA

Ingeniera de Sistemas y estudiante Frontend Developer de Laboratoria. Cuento con 2 años y 3 meses de experiencia en programación SQL server y desarrollo de proyectos Web bajo el marco de metodología ágil. Poseo habilidades personales que me permiten interactuar a todo nivel, asumir nuevos retos con responsabilidad, orientado mis esfuerzos a cumplir los objetivos que se me encomienden dando un valor agregado.

# HABILIDADES TÉCNICAS

- Javascript
- HTML
- CSS
- Node.js
- Firebase
- Git/Github
- Test(Jest)
- Metodología Ágil
- SQL server

#### HABILIDADES BLANDAS

- Trabajo en equipo
- Empática
- Responsable
- Autodidacta
- Organizada
- Orientada sobre resultados

# **DETALLES DEL CONTACTO**

Email: s.m.meliza@gmail.com Telefono: 962940579

Github: github.com/melizasosa

Linkelin: linkedin.com/in/meliza-yesicasosa-mariño-

763715147/

## **EXPERIENCIA LABORAL**

#### Gestor de Incidencias

FRACTAL

JULIO 2017 - MAYO 2019

- Creación De Vistas en SQL para funcionalidades específicas
- Modificación de Stores Procedures.
- Configuración de Planillas en lenguaje SQL Server.
- Levantamiento de Información.
- Consultaría con respecto a la Herramienta de Moodle, Sistema de planilla de empleados y gestión de tiempo de Fractal.

# Técnico de Calidad y Acreditación

UNHEVAL

NOVIEMBRE 2016 - DICIEMBRE 2016

- Coordinación y planificación con líderes de la organización
- Asegurar el cumplimiento de los estándares del modelo SINEACE.
- Monitorear el cumplimiento del plan de trabajo.

## Prácticas Pre Profesionales

MUNICIPAL PROVINCIAL DE HUÁNUCO ENERO 2016 - JUNIO 2016

- Análisis de riesgo de los sistemas de información.
- Soporte técnico a la red del área de tributación.
- Apoyo a los ingenieros en el uso de sus sistemas de SIAF.

# **EDUCACIÓN**

## Laboratoria

FRONT-END DEVELOPER, MAYO 2019 - PRESENTE

- Desarrollo de páginas web.
- Creación de páginas web.
- Proyectos: Crear librerías, redes sociales, página web Marvel Fans, entre otros.

#### **ICPNA**

INGLÉS BÁSICO, ENERO 2018 - DICIEMBRE 2018

#### Universidad Nacional Hermilio Valdizan

INGENIERÍA DE SISTEMAS, 2010 - 2015